【裁判字號】    97,交聲,2202
【裁判日期】    970827
【裁判案由】    違反道路交通管理處罰條例聲明異議
【裁判全文】
臺灣臺北地方法院交通事件裁定        97年度交聲字第2202號
受 處分 人  甲○○
原處分機關  交通部公路總局臺北區監理所板橋監理站
上列受處分人因違反道路交通管理處罰條例案件，對於原處分機
關中華民國97年8 月13日所為之處分（原處分案號：板監裁字第
裁41-AEB256203號）聲明異議，本院裁定如下：
    主  文
異議駁回。
    理  由
一、按指示直行之指向線，用以指示車輛行駛方向，以白色箭頭
    劃設於車道上，道路交通標誌標線號誌設置規則第188條第1
    項、第3 項定有明文；又汽車駕駛人，爭道行駛而不按遵行
    之方向行駛，處新臺幣（下同) 600 元以上1800元以下罰鍰
    ，並予記點，道路交通管理處罰條例（下稱條例）第45條第
    1 款、第63條第1項第1款亦分別定有明文。
二、本件受處分人甲○○於民國94年5月27日22時5分，騎乘車號
    DOO-422號輕型機車（下稱違規車輛），行經臺北市○○路○
    段（由西往東）逆向行駛，經臺北市政府警察局大安分局敦
    化南路派出所員警攔停違規車輛，並以受處分人為駕駛人有
    「不按遵行之方向行駛」之行為，違反條例第45條第1 款規
    定之行為掣單舉發；再因受處分人逾越舉發通知單上所載之
    應到案日期60日以上仍未繳納罰鍰或到案提出申訴或陳述，
    原處分機關乃依條例第45條第1款、第63條第1項、處理細則
    第44條及違反道路交通管理事件統一裁罰標準表，於97年 8
    月13日以板監裁字第裁41-AEB256203號裁決裁處受處分人罰
    鍰1800元，並記違規點數1點。
三、異議意旨略以：受處分人矢口否認有任何違反條例規定之行
    為，辯稱：名下有機車，無須騎乘他人機車，且紅單筆跡非
    本人簽名等語，為此聲明異議，懇請撤銷等語。
四、經查：
  (一)受處分人雖辯稱未違規逆向行駛，並稱本身有機車無須騎
      乘他人之機車。然借用他人之機車，於現實生活乃屬稀鬆
      平常，並無法以此作為非本人違規之證據。且本案為當場
      攔停舉發，亦有該聲請人簽收之舉發違規通知單影本在卷
      可稽；復因受處分人對於原處分所認定違規車輛於上揭時
      、地違規之事實亦不爭執，故原處分所認定之違規事實除
      是否為受處分人違規外，應堪認定其為真實。
  (二)其次，受處分人陳稱該舉發通知單上之簽名筆跡，並非其
      本人所簽。然檢視該舉發通知單上之簽名，並且比對附卷
      之受處分人撰寫簽名之聲明異議狀，以及其於97年7月2日
      向原處分機關陳述意見之陳述書上簽名，該筆跡均屬相同
      ，且筆劃亦無延滯，實無法認定非受處分人所簽，受處分
      人所持異議之理由，尚難採信。
  (三)從而，受處分人既未能提出證據證明確無違規，而本案亦
      為攔停舉發，受處分人當場簽收，其異議尚不可採。本件
      事證明確，受處分人確有上開不按遵行方向行駛之違規行
      為，洵堪認定。
五、綜合上述，本件受處分人駕駛違規車輛，確有未依遵行方向
    行駛之違規情事，原處分機關依條例第45條第1 款、第63條
    第1項第1款裁處受處分人罰鍰1800元，並記違規點數1 點，
    經核並無不當。本件受處分人之異議為無理由，應予駁回。
六、依道路交通案件處理辦法第19條，裁定如主文。
中    華    民    國    97    年    8     月    27    日
                  交通法庭法  官  呂政燁
以上正本證明與原本無異。
如不服本裁定應於送達後5日內向本院提出抗告狀。
                          書記官  呂欣穎
中    華    民    國    97    年    8     月    27    日


司法院資訊處製作；財團法人民間司法改革基金會備份。
